臺灣板橋地方法院刑事判決　　　　　　 100年度易字第2148號
公　訴　人　臺灣板橋地方法院檢察署檢察官
被　　　告　王澤民
上列被告因詐欺案件，經檢察官提起公訴（100 年度偵字第9035
號），嗣因被告於本院準備程序中就被訴事實為有罪之陳述，本
院告知被告簡式審判程序之旨，並聽取當事人之意見後，由本院
合議庭裁定改由受命法官獨任依簡式審判程序進行，判決如下：
    主  文
王澤民共同意圖為自己不法之所有，以詐術使人將本人之物交付
，累犯，處拘役伍拾日，如易科罰金，以新臺幣壹仟元折算壹日
。扣案之行動電話門號0000000000號、0000000000號SIM 卡共貳
枚，均沒收。
    事  實
一、王澤民前於民國96年間，因詐欺案件，經本院以96年度簡字
    第339 號判處有期徒刑6 月確定，於97年3 月24日易科罰金
    執行完畢；復於同年間，因詐欺案件，經本院以96年度易字
    第844 號判處有期徒刑10月，減刑為有期徒刑5 月確定，於
    97年7 月10日執行完畢；再於98年間，因詐欺案件，經本院
    以98年度易字第2184號判決有期徒刑6 月確定，甫於99年8
    月24日送監後再易科罰金執行完畢（於本案構成均累犯）。
    詎仍不知悔改，竟與徐小甯（已先行審結）共同意圖為自己
    不法之所有，並基於詐欺取財之犯意聯絡，明知徐小甯並無
    以毒品換取援交之真意，仍於100 年2 月21日凌晨某時，由
    王澤民以「冒煙的堂」之暱稱，在UT網路聊天室與康澤立聊
    天，並向康澤立佯稱可與其援交云云，並留下行動電話號碼
    0000000000號以供康澤立與徐小甯聯絡，康澤立旋即撥打上
    開電話號碼與徐小甯聯絡，並相約於同日凌晨6 時許，在新
    北市○○區○○街31號前見面。嗣康澤立依約抵達後，徐小
    甯即向康澤立佯稱，須代伊購得新臺幣（下同）4,400 元之
    安非他命供伊施用後，才願與其性交云云，並提供王澤民之
    行動電話門號0000000000號，以佯稱係藥頭電話，供康澤立
    聯繫購買毒品，康澤立因此陷於錯誤，依指示撥打該電話向
    王澤民表示欲購買4,400 元之安非他命，嗣康澤再依王澤民
    之指示，於同日9 時30分許，前往新北市○○區○○街與竹
    林路39巷口交岔路口，向駕駛車牌號碼193 -YD 號計程車之
    不知情之計乘車司機沈義全拿取王澤民所稱藏有毒品之布袋
    1 只，並將現金4,400 元交予沈義全，再由沈義全返回永和
    路1 段與大新街口將收得款項交予王澤民，王澤民將其中20
    0 元支付沈義全做為車資，其餘4,200 元則交付徐小甯，供
    其等花用殆盡。嗣康澤立取得布袋後，發覺其內並無毒品，
    經撥打王澤民、徐小甯之電話均無回應，始知受騙而報警，
    經警循線通知王澤民、徐小甯到案說明，並在王澤民、徐小
    甯身上分別扣得行動電話門號0000000000、0000000000號SI
    M 卡共2 枚，始查悉上情。
二、案經康澤立訴由新北市政府警察局永和分局移送臺灣板橋地
    方法院檢察署檢察官偵查起訴。
    理  由
壹、程序方面：
    查本件被告王澤民所犯並非死刑、無期徒刑、最輕本刑為三
    年以上有期徒刑之罪或高等法院管轄第一審案件，而其於準
    備程序進行中，被告先就被訴事實為有罪之陳述，經法官告
    知簡式審判程序之旨，並聽取公訴人及被告之意見後，本院
    認適宜改依簡式審判程序進行，爰依刑事訴訟法第273 條之
    1 第1 項規定，由本院合議庭以裁定進行簡式審判程序，合
    先敘明。
貳、實體方面：
一、上揭事實，業據被告王澤民於本院審理時坦承不諱，核與證
    人即告訴人康澤立於警詢、偵查及本院準備程序中指證渠受
    騙情節相符，並經同案被告徐小甯於本院審理時供述及證人
    沈義全於警詢時證述明確，復有新北市政府警察局永和分局
    扣押筆錄2 份、扣押物品目錄表1 份及監視器翻拍照片6 幀
    附卷可稽，並有同案被告王澤民所有之行動電話門號000000
    0000號、0000000000號SIM 卡共2 枚扣案可資佐證，足認被
    告之任意性自白核與事實相符。綜上，本案事證明確，被告
    犯行堪以認定，應依法論科。
二、核被告所為，係犯刑法第339 條第1 項之詐欺取財罪。被告
    與同案被告徐小甯2 人間就上開詐欺取財犯行，有犯意聯絡
    及行為分擔，為共同正犯。又被告前有如事實欄一所載罪刑
    宣告及執行紀錄，有臺灣高等法院被告前案紀錄表乙份在卷
    可參，其於有期徒刑執行完畢後，5 年內故意再犯本案有期
    徒刑以上之罪，為累犯，應依刑法第47條第1 項規定加重其
    刑。爰審酌被告有上開多次詐欺罪前科，素行非佳、及其犯
    罪動機、目的、手段，兼衡被告於犯後已在警局賠償告訴人
    損失，此業據告訴人於偵訊及本院準備程序時陳明在卷（見
    偵查卷第79頁、本院卷第41頁），並於本院審理時坦承犯行
    ，堪認其犯後態度尚稱良好等一切情狀，量處如主文所示之
    刑，並諭知易科罰金之折算標準，以資懲儆。
三、扣案之行動電話門號0000000000號、0000000000號SIM 卡共
    2 枚，係被告所有，供其及同案被告徐小甯分別與告訴人聯
    絡以遂行本件詐騙犯行所用之物，此業據被告及同案被告徐
    小甯於審理時供明在卷，爰依刑法第38條第1 項第2 款規定
    ，併予宣告沒收。
據上論斷，應依刑事訴訟法第273 條之1 第1 項、第299 條第 1
項前段，刑法第28條、第339 條第1 項、第47條第1 項、第41條
第1 項前段、第38條第1 項第2 款，刑法施行法第1 條之1 第1
項、第2 項前段，判決如主文。
本案經檢察官莊惠真到庭執行職務。
中    華    民    國   100    年    10    月    28    日
                       刑事第十庭法  官  林淑婷
上列正本證明與原本無異。
如不服本判決，應於判決送達後10日內敘明上訴理由，向本院提
出上訴狀 (應附繕本) ，上訴於臺灣高等法院。其未敘述上訴理
由者，應於上訴期間屆滿後20日內向本院補提理由書「切勿逕送
上級法院」。
                                 書記官   梁宜庭
中    華    民    國   100    年    10    月    28    日
附錄本案論罪科刑法條全文：
刑法第339條：
意圖為自己或第三人不法之所有，以詐術使人將本人或第三人之
物交付者，處5年以下有期徒刑、拘役或科或併科1千元以下罰金
。
以前項方法得財產上不法之利益或使第三人得之者，亦同。
前二項之未遂犯罰之。
公務員包庇他人犯前項之罪者，依前項之規定加重其刑至二分之
一。